【裁判字號】    98,抗,190
【裁判日期】    980930
【裁判案由】    確定訴訟費用額
【裁判全文】
臺灣高等法院臺南分院民事裁定           98年度抗字第190號
抗  告  人  乙 ○ ○
相  對  人  甲 ○ ○
上列當事人間就侵權行為損害賠償事件，因相對人聲請確定訴訟
費用額，抗告人對於中華民國98年8月3日臺灣嘉義地方法院98年
度聲字第0294號裁定，提起抗告，本院裁定如下：
    主  文
抗告駁回。
抗告訴訟費用新台幣壹仟元由抗告人負擔。
    理  由
一、本件相對人於原法院聲請意旨略以：當事人間請求侵權行為
    損害賠償乙案，已經臺灣嘉義地方法院九十八年度訴字第十
    三號及臺灣高等法院臺南分院九十八年度上易字第八十三號
    判決確定，第一審訴訟費用由相對人負擔十分之一，其餘由
    抗告人負擔；至第二審訴訟費用，則由抗告人負擔。爰依費
    用計算書所示包括第一審裁判費用新臺幣（下同）七千九百
    二十九元、第二審影印費六十二元及第一、二審訴訟中相對
    人之日費及旅費二千一百五十五元等費用，聲請確定訴訟費
    用額等語。
二、抗告人抗告意旨略以：按相對人請求裁定之訴訟費用額，均
    非本件勝訴判決之訴訟費用，請函調卷宗查明，駁回其請求
    等語。
三、按法院未於訴訟費用之裁判確定其費用額者，第一審受訴法
    院於該裁判有執行力後，應依聲請以裁定確定之。依第一項
    確定之訴訟費用額，應於裁定送達之翌日起，加給按法定利
    率計算之利息，民事訴訟法第九十一條第一項及第三項分別
    定有明文。又此所稱之訴訟費用，包括裁判費、本法第七十
    七條之二十三至第七十七條之二十五所定之費用；亦即包括
    訴訟文書之影印費、攝影費、抄錄費、翻譯費，證人、鑑定
    人日費、旅費及其他進行訴訟之必要費用；而當事人經法院
    命其於期日到場，其到場之費用為訴訟費用之一部，該費用
    額之計算，準用證人日費、旅費之規定（同法第七十七條之
    二十三第一項、第七十七條之二十四規定參照）。另按應付
    利息之債務，其利率未經約定，亦無法律可據者，週年利率
    為百分之五，民法第二百零三條亦定有明文，據此，即為前
    揭所稱之法定利率。
四、經查：
  (一)本件聲請確定訴訟費用額之事件（即兩造間請求損害賠償事
    件），前已經原法院（98年度訴字第13號）及本院（98年度
    上易字第83號）分別予以判決並確定在案；至有關訴訟費用
    之負擔部分，其中第一審訴訟費用，係由相對人負擔十分之
    一，其餘由抗告人負擔；第二審訴訟費用，則由抗告人負擔
    ，有原法院九十八年度訴字第十三號及本院九十八年度上易
    字第八三號民事判決書影本共二份在卷可按（見原法院卷第
    09、14頁），並經本院依職權調取前揭請求損害賠償確定事
    件之民事卷宗查明無訛（見本院卷第12至13頁）。
  (二)經本院調閱前揭民事卷宗審查結果，第一審裁判費為八千八
    百一十元（為相對人所繳納者，見本院卷第17頁）、相對人
    之日費為五百元、旅費為三百八十二元（鐵路）及三十二元
    （市內公車），共計第一審訴訟費用為九千七百二十四元；
    其中抗告人應負擔十分之九，即八千七百五十二元（元以下
    四捨五入）。第二審裁判費為一萬一千七百三十元、影印費
    為六十二元、相對人之日費兩次均為五百元、旅費兩次均為
    一百六十六元（鐵路），共計第二審訴訟費用為一萬三千一
    百二十四元，應均由抗告人負擔；而抗告人業已繳納第二審
    裁判費一萬一千七百三十元（見本院卷第18頁），據此，抗
    告人應給付相對人之訴訟費用額確定為一萬零一百四十六元
    （即8,752＋13,124－11,730＝10,146），應堪認定。
  (三)依上，原法院依相對人聲請，裁定確定本件抗告人應負擔之
    訴訟費用額為一萬零一百四十六元（詳如附表），及自原法
    院裁定送達抗告人之翌日起至清償日止，按年息百分之五計
    算之利息，經核於法並無違誤，抗告人抗告意旨指摘原裁定
    不當，求予廢棄，尚無理由，應予駁回。
五、據上論結，本件抗告為無理由，依民事訴訟法第四百九十五
    條之一第一項、第四百四十九條第一項、第九十五條及第七
    十八條裁定如主文。
中    華    民    國    98    年    9     月    30    日
                  民事第三庭    審判長法  官  蘇清恭
                                      法  官  蘇重信
                                      法  官  張世展
上為正本係照原本作成。
不得再抗告。
中    華    民    國    98    年    10    月     1    日
                                      書記官  吳秋賢
附表：
┌────────────────────────────────────────────────────┐
│計   算    書                                                                                           │
├────┬───────────────┬──────────────┬────────────────┤
│ 編  號 │        項          目        │        金額（新台幣）      │抗告人於第一、二審各應負擔之訴訟│
│        │                              │                            │費用（小數點以下以下四捨五入）  │
├────┼───────────────┼──────────────┼────────────────┤
│   一   │         第一審裁判費         │    8,810元（由相對人預納） │第一審訴訟費用總計9,724元。經第 │
│        ├───────────────┼──────────────┤一審判決確定，由相對人負擔10分之│
│        │                              │相對人於民國98年2月25日到庭 │1即972元；抗告人負擔10分之9即   │
│        │                              │之日費5百元（由相對人預納） │8,752元。                       │
│        │                              ├──────────────┤                                │
│        │                              │相對人於上開期日由台鐵高雄站│                                │
│        │   第一審相對人之日費及旅費   │至嘉義站莒光號火車往返票價共│                                │
│        │                              │382元（由相對人預納）。     │                                │
│        │                              ├──────────────┤                                │
│        │                              │相對人於上開期日由台鐵嘉義站│                                │
│        │                              │至本院市內公車往返票價32元（│                                │
│        │                              │由相對人預納）。            │                                │
├────┼───────────────┼──────────────┼────────────────┤
│   二   │         第二審影印費         │62元（由相對人預納）。      │第二審相對人預納之訴訟費用總計1,│
│        ├───────────────┼──────────────┤394元，經第二審判決確定，由抗告 │
│        │                              │相對人於民國98年5月13日第二 │人負擔。                        │
│        │                              │審準備程序到庭之日費5百元（ │                                │
│        │                              │由相對人預納）              │                                │
│        │                              ├──────────────┤                                │
│        │                              │相對人於上開期日由台鐵高雄站│                                │
│        │   第二審相對人之日費及旅費   │至台南站莒光號火車往返票價共│                                │
│        │                              │166元（由相對人預納）。     │                                │
│        │                              ├──────────────┤                                │
│        │                              │相對人於民國98年5月26日第二 │                                │
│        │                              │審言詞辯論期日到庭之日費5百 │                                │
│        │                              │元（由相對人預納）          │                                │
│        │                              ├──────────────┤                                │
│        │                              │相對人於上開期日由台鐵高雄站│                                │
│        │                              │至台南站莒光號火車往返票價共│                                │
│        │                              │166元（由相對人預納）。     │                                │
├────┴───────────────┴──────────────┴────────────────┤
│合計：抗告人應給付相對人之訴訟費用額為1,0146元（計算式：8,752＋1,394元＝10,146元）                      │
└────────────────────────────────────────────────────┘


司法院資訊處製作；財團法人民間司法改革基金會備份。
